【裁判字號】    95,訴,1184
【裁判日期】    950609
【裁判案由】    毒品危害防制條例
【裁判全文】
臺灣高雄地方法院刑事判決              95年度訴字第1184號
公  訴  人  臺灣高雄地方法院檢察署檢察官
被      告  甲○○
上列被告因違反毒品危害防制條例案件，經檢察官提起公訴（95
年度毒偵字第2150號）暨移請本院併案審理（95年度毒偵字第23
58號、第2486號），嗣因被告就被訴事實為有罪之陳述，經本院
告知簡式審判程序意旨，並聽取公訴人及被告之意見後，本院合
議庭裁定由受命法官獨任依簡式審判程序審理，判決如下：
    主  文
甲○○連續施用第一級毒品，累犯，處有期徒刑壹年貳月。扣案
如附表所示之第一級毒品海洛因肆包均沒收銷燬之。
    事  實
一、甲○○前因違反毒品危害防制條例案件，經本院分別以92年
    度訴字第2625號判決判處有期徒刑7 月、及93年度訴字第11
    93號判決判處有期徒刑1 年確定，上開二罪經接續執行，於
    民國94年10月11日縮刑期滿執行完畢。另因施用毒品案件，
    經本院89年度毒聲字第6871號裁定送觀察、勒戒後，認有繼
    續施用毒品之傾向，以89年度毒聲字第9140號裁定令入戒治
    處所強制戒治1 年，再以90年度毒聲第2402號裁定停止戒治
    ，所餘期間付保護管束，然經本院90年度毒聲字第6500號裁
    定撤銷停止強制戒治，再令入戒治處所施以強制戒治，嗣於
    91年9 月16日執行完畢而釋放，另由台灣高雄地方法院檢察
    署檢察官於91年10月17日以91年度戒毒偵字第1281號為不起
    訴處分確定。詎其猶不知悛悔，復基於施用第一級毒品海洛
    因之概括犯意，在前開強制戒治執行完畢釋放後5 年內，自
    94年12月底某日起至95年3 月初某日止，分別在其位於高雄
    縣旗山鎮○○街76號住處及高雄市新興區某租屋處內，各以
    將海洛因摻入香菸內點燃吸食、或摻水後再以針筒注射之方
    式，約以每週施用1 次之頻率，連續施用第一級毒品海洛因
    多次。嗣先後於附表所示時、地為警查獲，並經其同意後採
    尿送驗，進而查悉上情，另分別扣得其所有如附表所示之第
    一級毒品海洛因共4 包。
二、案經高雄縣政府警察局鳳山分局及六龜分局，與高雄市政府
    警察局左營分局分別報請台灣高雄地方法院檢察署檢察官偵
    查起訴暨移送併案審理。
    理  由
一、本件被告甲○○係違反毒品危害防制條例第10條第1 項施用
    第一級毒品罪，其法定刑為死刑、無期徒刑、最輕本刑為3
    年以上有期徒刑以外之罪，於準備程序進行中，被告就被訴
    事實為有罪之陳述，由受命法官告知簡式審判程序之要旨並
    聽取其與公訴人之意見，經被告同意適用簡式審判程序後，
    本院亦認無不得或不宜改依簡式審判程序進行之處，爰依刑
    事訴訟法第273 條之1 第1 項、第284 條之1 規定，本院合
    議庭裁定裁定本件由受命法官獨任進行簡式審判程序，合先
    敘明。
二、上揭事實，業有尿液採證代碼及姓名對照表3 紙、台灣檢驗
    科技股份有限公司95年1 月20日與同年3 月14日濫用藥物尿
    液檢驗報告、及高雄市立凱旋醫院95年3 月1 日濫用藥物尿
    液檢驗報告各1 件在卷可稽，另扣得被告所有如附表所示第
    一級毒品海洛因共4 包可資佐證。又上開毒品送請法務部調
    查局鑑定之結果，均含有第一級毒品海洛因成分，此有卷附
    該局調科壹字第220022961 號及第000000000 號鑑定通知書
    各1 份可佐，復為被告於本院審理中坦認上情不諱，足徵被
    告之自白核與事實相符，堪予採信。另查，被告前因施用毒
    品案件，經本院裁定送觀察、勒戒後，認有繼續施用毒品傾
    向，遂裁定令入戒治處所強制戒治1 年，再以裁定停止戒治
    ，所餘期間付保護管束，復經裁定撤銷停止強制戒治，再令
    入戒治處所施以強制戒治，嗣於91年9 月16日執行完畢釋放
    ，另由台灣高雄地方法院檢察署檢察官於91年10月17日以91
    年度戒毒偵字第1281號為不起訴處分確定等情，有臺灣高等
    法院被告前案紀錄表1 份附卷可參，足認被告確於前開強制
    戒治執行完畢釋放後，5 年內再犯毒品危害防制條例第10條
    第1 項施用第一級毒品罪。職是，本件事證明確，被告犯行
    洵堪認定，自應依法論科。
三、查海洛因係毒品危害防制條例第2 條第2 項第1 款所定之第
    一級毒品，依法不得持有、施用及販賣。核被告甲○○所為
    ，係違反毒品危害防制條例第10條第1 項施用第一級毒品罪
    。其施用第一級毒品海洛因前後分別持有海洛因之低度行為
    ，應為施用之高度行為所吸收，均不另論罪。又被告先後多
    次施用第一級毒品海洛因，時間緊接，且犯罪基本構成要件
    相同，顯係基於概括犯意反覆為之，應依連續犯規定論以一
    罪，並依法加重其刑。再者，被告前因違反毒品危害防制條
    例案件，經本院分別以92年度訴字第2625號判決判處有期徒
    刑7 月、及93年度訴字第11 93 號判決判處有期徒刑1 年確
    定，上開二罪經接續執行，嗣於94年10月11日縮刑期滿執行
    完畢一節，有前開臺灣高等法院被告前案紀錄表附卷足憑，
    是其前受有期徒刑之執行完畢後，5 年內再犯有期徒刑以上
    之本罪，為累犯，應依法遞加重其刑。爰審酌被告前因施用
    毒品案件，屢經觀察勒戒、強制戒治及法院科刑判決後，竟
    再為本件施用毒品犯行，足見其惡習已深，且戒絕毒癮之意
    志不堅，未能體悟施用毒品對自己、家人造成之傷害及社會
    之負擔，自屬可議；惟念其於犯後態度良好，並能坦承犯行
    及施用毒品本質上係屬戕害自身健康之行為，尚未直接危害
    他人，反社會性之程度應屬較低等一切情狀，量處如主文所
    示之刑，以資懲儆。另扣案如附表所示之第一級毒品海洛因
    4 包均係查獲之毒品，且該包裝袋與其內毒品業已無法析離
    ，應將之同視為第一級毒品無訛，從而不問屬於犯人與否，
    俱應依毒品危害防制條例第18條第1 項前段規定諭知沒收銷
    燬之。
四、另按，依毒品危害防制條例第17條規定，犯第10條之罪，供
    出毒品來源，因而破獲者，得減輕其刑，其立法意旨重在鼓
    勵具體供出其上游販毒者，俾資追查該毒梟前手及其上游毒
    品，以杜絕毒品之蔓延與氾濫為目的。倘未因其自白進而查
    獲毒梟前手或其上游毒品者，自不得執此邀減刑之寬典（最
    高法院95年度台上字第1398號判決意旨參照）。查本件被告
    於前揭施用第一級毒品犯行遭警查獲後，雖提供線索由高雄
    市政府警察局左營分局員警丙○○、乙○○循線查獲伍丞偉
    、王耀德二人，此有卷附高雄市政府警察局左營分局高市警
    左分偵字第0950006628號、第0000000000號刑案移送資料各
    1 份在卷可參。然觀諸前開案件僅分別查獲伍丞偉、王耀德
    二人各持有少量含有毒品之殘渣袋、注射針筒及杓子等供施
    用毒品所用之器具，尚無相當證據可資證明伍丞偉、王耀德
    二人果係被告購買第一級毒品之來源。復依證人即員警丙○
    ○、乙○○亦到庭分別證述：被告僅檢舉伍丞偉係通緝犯、
    並未陳述係其購買毒品之來源；另被告雖有協助以電話聯絡
    王耀德，假裝欲購買毒品，但事後僅查獲王耀德持有殘渣袋
    ，認為並未達到販賣第一級毒品之程度，遂僅以涉嫌持有、
    吸食毒品等罪嫌移送王耀德等語綦詳。顯見本件被告雖有協
    助員警查獲伍丞偉、王耀德二人，然揆諸前揭說明，被告此
    舉仍與毒品危害防制條例第17條所規定供出毒品來源因而破
    獲、得減輕其刑之要件有悖，自未可據此以邀減刑之寬典，
    併此敘明。
五、此外，被告除起訴書所載犯罪事實外，就移送併辦部分即台
    灣高雄地方法院檢察署檢察官95年度毒偵字第2358號、第24
    86號，及被告其餘施用第一級毒品海洛因犯行，雖未據公訴
    人起訴，然核與前揭已起訴部分有連續犯之裁判上一罪關係
    ，當為起訴效力所及，本院自應一併審理，附此敘明。
據上論斷，應依刑事訴訟法第273 條之1 第1 項、第299 條第1
項前段，毒品危害防制條例第10條第1 項、第18條第1 項前段，
刑法第11條、第56條、第47條，判決如主文。
中    華    民    國    95    年     6     月    9    日
                  刑事第四庭  法  官 陳明呈
以上正本證明與原本無異。
如不服本判決，應於收受送達後10日內向本院提出上訴書狀。
中    華    民    國    95    年    6     月    12    日
                              書記官 林明忠
附錄本判決論罪科刑之法條：
毒品危害防制條例第十條
施用第一級毒品者，處六月以上五年以下有期徒刑。
施用第二級毒品者，處三年以下有期徒刑。
附表：
┌──┬───────┬──────────┬───────┬───────┐
│編號│偵查案號      │查扣物品種類、數量  │查獲時間      │查獲地點      │
├──┼───────┼──────────┼───────┼───────┤
│    │台灣高雄地方法│無                  │94年12月31日15│高雄縣鳳山市經│
│ (一) │院檢察署95年度│                    │時50分許      │武路、力行路口│
│    │毒偵字第2150號│                    │              │              │
├──┼───────┼──────────┼───────┼───────┤
│    │台灣高雄地方法│第一級毒品海洛因3 包│95年2 月16日15│高雄市左營區蓮│
│ (二) │院檢察署95年度│（合計驗後淨重0.08公│時20分許      │潭路9 號「慈濟│
│    │毒偵字第2358號│克、空包裝總重0.79公│              │宮」前        │
│    │              │克）                │              │              │
├──┼───────┼──────────┼───────┼───────┤
│    │台灣高雄地方法│第一級毒品海洛因1 包│95年3 月4 日20│高雄縣美濃鎮福│
│ (三) │院檢察署95年度│（驗後淨重0.08公克、│時20分許      │安產業道路旁  │
│    │毒偵字第2486號│空包裝重0.25公克）  │              │              │
└──┴───────┴──────────┴───────┴───────┘


司法院資訊處製作；財團法人民間司法改革基金會備份。
